臺灣臺北地方法院刑事判決
110年度易字第684號
公  訴  人  臺灣臺北地方檢察署檢察官
被      告  尹衍蓉






上列被告因家庭暴力罪之妨害自由等案件，經檢察官聲請簡易判
決處刑（110年度偵緝字第1394、1395、1396、1397號），前經
本院認不宜以簡易判決處刑（110年度簡字第1892號），改依通
常程序審理，本院判決如下：
    主  文
甲○○犯如附表主文欄所示之罪，共肆罪，各處如附表主文欄所示
之刑。就上開得易科罰金之有期徒刑部分，應執行有期徒刑柒月
，如易科罰金，以新臺幣壹仟元折算壹日。
其餘被訴部分無罪。
    事  實
一、甲○○為乙○○○之孫女，兩人共同居住在乙○○○名下高雄市○○區
    ○○路00號2樓之1房屋內（下稱義永路房屋）。嗣於民國108
    年10月1日，乙○○○將其名下所有之義永路房屋出售予其姪女
    丙○○，甲○○因此對丙○○心生不滿，竟為以下犯行：
　㈠甲○○基於恐嚇之犯意，分別於109年8月2日、109年8月10日、
    109年9月26日、109年9月27日以其持有之門號0000000000號
    行動電話，傳送內容各為：「死過人又死過狗地房子，家中
    所有霉運穢氣，全都過運了在妳身上？非我入住，必將受詛
    ！...家破人亡，全家死光。這個罪地後果你來承擔。」、
    「丙○○這棟房子永遠都不是屬於妳的，你只是再做讓自己倒
    楣的事情！」、「絕不搬走以死相逼，貧窮之人，倒霉之地
    ，這裡只會變成凶宅還有冤寓。倚老賣老、老而不賢，哭了
    一輩子的女人，天底下死老公的女人，不是只有妳一個。妳
    讓這個家都散了，家破人亡沒有家。」、「躲得了一時，逃
    不了一輩子，11/15日，妳等著來收屍。」等恫嚇內容之訊
    息予丙○○，以此等加害丙○○財產之事恐嚇丙○○，使丙○○心生
    畏懼，致生危害於安全。
　㈡甲○○於109年12月16日某時許，基於侵入住宅及毀損之犯意，
    未經丙○○同意，委由不知情之鎖匠破壞原有門鎖並更換門鎖
    ，而毀棄丙○○原有之門鎖，以進入丙○○所有之義永路房屋，
    侵入上址處所內居住二日後離去。
　㈢甲○○於110年1月2日凌晨某時，基於毀損之犯意，以3秒膠灌
    入丙○○所有之義永路房屋大門門鎖，致其不堪使用而毀損。
二、甲○○與乙○○○為家庭暴力防治法第3條第3款所定之家庭成員
    關係。甲○○前因對乙○○○實施家庭暴力行為，經乙○○○聲請通
    常保護令，嗣由臺灣高雄少年及家事法院於108年5月2日依
    家庭暴力防治法第14條等規定核發108年度家護字第487號民
    事通常保護令，其中有命甲○○應於109年4月30日前完成認知
    教育輔導（內容：包含情緒管理）12週，每週至少2小時，
    並應於108年5月31日前向高雄市政府衛生局電話報到接受安
    排之處遇計畫，保護令有效期間為2年（下稱系爭處遇計畫
    ）。甲○○明知上開通常保護令內容，竟仍基於違反保護令之
    犯意，均未前往接受系爭處遇計畫，而違反上開保護令。
三、案經丙○○告訴暨高雄市政府衛生局函送臺灣高雄地方檢察署
    （下稱高雄地檢署）檢察官呈請臺灣高等檢察署檢察長令轉
    臺灣臺北地方檢察署（下稱臺北地檢署）檢察官偵查後聲請
    簡易判決處刑。
    理  由
甲、有罪部分：
壹、程序部分：
一、按被告以外之人於審判外之言詞或書面陳述，除法律有規定
    者外，不得作為證據；被告以外之人於審判外之陳述，雖不
    符同法第159條之1至第159條之4之規定，而經當事人於審判
    程序同意作為證據，法院審酌該言詞陳述或書面陳述作成時
    之情況，認為適當者，亦得為證據；而當事人、代理人或辯
    護人於法院調查證據時，知有第159條第1項不得為證據之情
    形，而未於言詞辯論終結前聲明異議者，視為有前項之同意
    ，刑事訴訟法第159條第1項、第159條之5分別定有明文。查
    本件被告甲○○、檢察官就本判決所引用審判外之言詞或書面
    陳述之證據能力，經本院於審判期日提示，並告以要旨後，
    均未於言詞辯論終結前聲明異議（見本院卷第261至269頁）
    ，是本院審酌該等具有傳聞證據性質之證據，其取得過程並
    無瑕疵或任何不適當之情況，應無不宜作為證據之情事，認
    以之作為本案之證據，應屬適當，依刑事訴訟法第159條之5
    之規定，自得作為證據。
二、至非供述證據之物證，或以科學、機械之方式，對於當時狀
    況所為忠實且正確之記錄，性質上並非供述證據，均應無傳
    聞法則規定之適用，如該非供述證據非出於違法取得，並已
    依法踐行調查程序，即不能謂其無證據能力。本案以下所引
    用之非供述證據，並無證據證明有出於違法取得之情形，復
    經本院依法踐行調查程序，應具有證據能力。
貳、實體部分：
一、事實欄一㈠部分：
　　訊據被告矢口否認有何恐嚇危安之犯行，並辯稱：我懷疑奶
    奶(即乙○○○)是假藉義永路房屋買賣把我趕走，我有寄送簡
    訊給告訴人丙○○，但我沒有恐嚇的意思，而且我覺得告訴人
    根本不會害怕等語（見本院卷第243、261至262頁）。經查
    ：
  ㈠被告為乙○○○之孫女，乙○○○將其名下所有之義永路房屋出售
    予其姪女即告訴人。被告分別於109年8月2日、109年8月10
    日、109年9月26日、109年9月27日以其持有之門號00000000
    00號行動電話，傳送內容各為：「死過人又死過狗地房子，
    家中所有霉運穢氣，全都過運了在妳身上？非我入住，必將
    受詛！...家破人亡，全家死光。這個罪地後果你來承擔。
    」、「丙○○這棟房子永遠都不是屬於妳的，你只是再做讓自
    己倒楣的事情！」、「絕不搬走以死相逼，貧窮之人，倒霉
    之地，這裡只會變成凶宅還有冤寓。倚老賣老、老而不賢，
    哭了一輩子的女人，天底下死老公的女人，不是只有妳一個
    。妳讓這個家都散了，家破人亡沒有家。」、「躲得了一時
    ，逃不了一輩子，11/15日，妳等著來收屍。」等內容之訊
    息予告訴人等情，業據被告供承在卷（見本院卷第243至244
    、262頁），核與告訴人於本院審理時證述大致相符（見本
    院卷第245至247頁），並有前述訊息截圖、尹蔡麗香111年3
    月22日聲明書在卷可參（見高雄地檢署110年度偵字第196號
    【下稱偵196卷】第63至69頁、本院卷第297頁），是此部分
    事實，堪以認定。
  ㈡按刑法第305條之恐嚇罪，係指單純以將來加害生命、身體、
    自由、名譽、財產之事，恐嚇他人致生危害於安全者而言；
    且係僅以通知加害之事使人恐佈為已足，不必果有加害之意
    思，更不須有實施加害之行為（最高法院72年度台上字第56
    18號、75年度台上字第5480號判決意旨均足資參照）。觀諸
    前揭訊息內容，已明確表達被告將在義永路房屋以自殺方式
    使房屋成為凶宅，使告訴人感到恐怖之意，衡以坊間不動產
    交易價格，確實將因是否有人在內死亡，亡故原因是自殺或
    他殺或病故，各自影響不動產於市場之行情，且不乏以此情
    形為必要告知事項，作為民事瑕疵擔保範疇。是衡諸社會一
    般觀念，一般有理解事務能力之人處在此狀況下，應均能感
    受被告上開用詞已摻有情緒性且積極侵害財物之意思表達，
    顯係以將來加害財產之事，客觀上足使受通知者心生恐懼而
    有不安全之感受無疑。再者，告訴人亦已於本院審理時明確
    表示：我看到被告簡訊內容當然感到擔心和害怕等語（見本
    院卷第247頁），堪認告訴人確因被告之上開惡害告知舉動
    而心生畏懼甚明。是被告確有恐嚇危害安全之犯行，應屬無
    訛。被告空言否認其非恐嚇行為且認告訴人未因而害怕，自
    屬無據，無從採信。
二、事實欄一㈡部分：
　　訊據被告矢口否認有何侵入住宅或毀損他人物品之犯行，並
    辯稱：109年12月16日要進去義永路房屋時，也是無法進入
    ，因為義永路房屋門鎖有更換，但後來我有進去義永路房屋
    內，拿我重要的東西，還發現我的病歷表被撕了一半等語（
    見本院卷第261至262頁）。經查：
　㈠告訴人於警詢及本院審理時證稱：我在109年12月16日接到證
    人丁○○之電話，其告稱被告將義永路房屋大門鎖頭更換；後
    來我於109年12月25日有請朋友去義永路房屋確認門鎖狀況
    ，就發現用原本鑰匙開門時插不進去，經詢問鎖匠，鎖匠表
    示該門鎖已經更換等語（見高雄市政府警察局三民第二分局
    高市警三二分偵字第11070027500號刑案偵查卷宗【下稱雄
    警卷】第2至3頁、本院卷第54頁），證人即義永路房屋附近
    鄰居江嘉興復於110年1月20日向警方證稱：告訴人是我住家
    對面的屋主，被告曾居住在我家對面；我有看到被告更換義
    永路房屋大門門鎖，大約是在109年12月16日20時許；被告
    是叫鎖匠來換的；當天被告更換門鎖後有進入義永路房屋內
    ，還在裡面住了兩天等語（見雄警卷第7至8頁），並有告訴
    人提出之109年12月25日嘉昌鎖印店免用統一發票收據在卷
    可佐（見本院卷第65頁）。可見被告確有於109年12月16日
    委由不知情之鎖匠，破壞義永路房屋原有門鎖並更換新門鎖
    ，而毀棄原有門鎖，其後被告即進入義永路房屋內居住二日
    ，告訴人方於同日尋求嘉昌鎖印店重新更換被告所加裝之新
    門鎖。
　㈡復佐以被告於本院審理中供稱：109年12月16日要進去義永路
    房屋時，也是無法進入，因為義永路房屋門鎖有更換，但後
    來我有進去義永路房屋內，拿我重要的東西，還發現我的病
    歷表被撕了一半等語（見本院卷第261至262頁），益證被告
    確有於109年12月16日進入義永路房屋內，且被告既供稱原
    因告訴人所加裝之門鎖而無法進去義永路房屋，衡理其應係
    對原有門鎖為破壞，始得進入義永路房屋之內，參以告訴人
    事後確認義永路房屋大門門鎖並非其原有安裝之型號乙節，
    可見被告本次犯行確係委由不知情之鎖匠先破壞拆除原門鎖
    再為安裝新門鎖，並以此方式進入義永路房屋居住。是以，
    被告確有毀損及侵入住宅之犯行，均應堪以認定。
三、事實欄一㈢部分：
　　訊據被告矢口否認有何毀損他人物品之犯行，並辯稱：我要
    進去義永路房屋時，我並沒有拿三秒膠塗在該址大門門鎖上
    ，但後來有找鎖匠幫我開鎖等語（見本院卷第263頁）。經
    查：
　㈠告訴人於本院審理時證稱：110年1月2日凌晨某時，我剛好住
    在義永路房屋內，一開始被告先用雨傘敲鎖，因為被告打不
    開鎖，來回約6次後，被告就很生氣，就從外面灌三秒膠到
    門鎖，我人在房屋裡面是可以把門打開，但該門鎖已經無法
    從外面開啟，最後我只能去找鎖匠換鎖等語（見本院卷第54
    、249至250頁），並有告訴人提出之門鎖遭破壞照片、110
    年1月2日嘉昌鎖印店免用統一發票收據等件為證（見偵196
    卷第73頁、本院卷第63頁），可見被告於110年1月2日凌晨
    於義永路房屋內，確係見聞被告於上址大門外敲擊門鎖後，
    以在鎖孔內灌三秒膠之方式，致使該門鎖不堪使用而毀損，
    告訴人方於同日尋求嘉昌鎖印店更換該鎖頭。
　㈡是以，被告確有毀損犯行，應堪以認定。至被告固辯稱其雖
    在現場但沒有對大門門鎖之鎖孔灌三秒膠，只有請鎖匠換鎖
    等節，然告訴人案發當時係在屋內，衡情絕無可能容許放任
    被告找鎖匠在義永路房屋大門外逕自換鎖，且告訴人業已提
    出案發當日換鎖之收據，亦足證被告確有使門鎖不堪使用而
    需予更換門鎖之情狀，是被告所辯，顯與常情不符，要無可
    採。
四、事實欄二部分:：
　　訊據被告矢口否認有何違反保護令之犯行，並辯稱：我收不
    到高雄市政府衛生局之公文很困擾，但高雄市政府衛生局有
    試圖聯絡我，我有說我人在臺北，高雄我回不去，保護官也
    有提醒我如果我不去做治療(即系爭處遇計畫)就會有相關刑
    事責任，雖然我有嘗試要回去，最後我還是拒絕，因為我認
    為奶奶應該要跟我一起做情緒管理。要我做情緒管理治療，
    根本治標不治本等語（見本院卷第265、267、271頁）。經
    查：
　㈠被告為乙○○○之孫女，被告前因對乙○○○實施家庭暴力行為，
    經乙○○○聲請通常保護令，臺灣高雄少年及家事法院於108年
    5月2日依家庭暴力防治法第14條等規定核發108年度家護字
    第487號民事通常保護令，其中有命甲○○為系爭處遇計畫，
    保護令有效期間為2年等情，有臺灣高雄少年及家事法院108
    年度家護字第487號民事通常保護令等件在卷可參（見高雄
    地檢署110年度他字第2324號卷【下稱他2324卷】第7至10頁
    ），是此部分事實，堪認為真實。
　㈡高雄市政府衛生局前於108年5月16日以高市衛社字第1083371
    6200號函知被告執行系爭處遇計畫，惟被告未出席處遇課程
    ，高雄市政府衛生局復於108年8月15日以高市衛社字第1083
    6569800號函，函知被告應於109年4月30日前完成系爭處遇
    計畫；認知教育輔導課程地點為高雄市立凱旋醫院，請其於
    108年8月23日、108年8月30日、108年9月6日、108年9月20
    日、108年9月27日、108年10月4日、108年10月18日、108年
    10月25日、108年11月1日、108年11月8日、108年11月15日
    、108年11月22日之週五晚上6時40分前準時至高雄市立凱旋
    醫院一樓團體治療室接受每次2小時認知教育輔導課程共計1
    2週；依家庭暴力防治法第61條第1項規定，違反法院所為之
    裁定者，為本法所稱之違反保護令罪，處3年以下有期徒刑
    、拘役或科或併科新臺幣10萬元以下之罰金等情，該函文於
    108年8月22日寄存送達於被告之戶籍址，有該次函文、送達
    證書及個人基本資料查詢結果附卷可考（見他2324卷第13至
    17頁）。被告迄未完成系爭處遇計畫，且被告前曾於109年3
    月27日與高雄市政府衛生局電話聯繫，稱保護令核發與事實
    不符，希望撤銷該保護令，且稱處遇計畫不會改善問題，高
    雄市政府衛生局承辦人亦有明確告知被告未完成處遇計畫相
    關規定等節，有個案匯總報告、家庭暴力加害人未到達執行
    機構通知書在卷可佐（見他2324卷第19至22頁、第23頁）。
    佐以被告於偵查中及本院審理時亦有供稱：我知道高雄市政
    府108年8月15日函有通知前往凱旋醫院接受處遇計畫，但是
    我都住在台北，我不可能跑到凱旋醫院上課；衛生局有試圖
    聯絡我，但我有說我人在臺北，保護官也有提醒我，如果我
    不去做治療會有相關刑事責任，雖然我有嘗試回去但最後我
    還是拒絕；我在台北有工作，實在很趕，而且衛生局情緒管
    理治療只是治標不治本，我想要奶奶跟我一起做家庭治療等
    語（見高雄地檢署110年度偵緝字第734號卷【下稱偵緝734
    卷】第69頁、本院卷第267、271頁）。
　㈢由此互核以觀，已足見被告於收受前揭高雄市政府衛生局函
    文或該承辦人員電話後確實知悉應執行處遇計畫之日期，及
    未準時出席即違反保護令等情，被告確有違反保護令之行為
    。且被告既明知應於特定期間內完成認知教育輔導（包含情
    緒管理）12週之處遇計畫，卻因認系爭處遇計畫對其無效果
    ，且影響工作，始終未積極與執行機關聯繫，最終未完成系
    爭處遇計畫，其主觀上，有違反該保護令之認知及故意甚明
    ；其所謂工作問題、與居住地間距離等理由，均不能成為未
    接受處遇計畫之正當理由，否則任一受處遇人僅須消極忘記
    、不為詢問或忙於工作，即可免去受處遇計畫之義務，則法
    院民事保護令所裁定之處遇計畫內容不啻成空，是被告自難
    因此卸飾其責。
五、綜上所述，本案事證明確，被告前揭辯解均無可採，其犯行
    已堪認定，均應予依法論科。至被告固有聲請傳喚乙○○○及
    其母親郭惠美，以確認為何乙○○○將義永路房屋過戶給告訴
    人之原因和用以證明被告為何會對乙○○○為家暴傷害行為（
    見本院卷第260、269頁），惟此部分與本件被告被訴犯行之
    構成要件無涉，並無調查關聯性及必要性，是認無傳喚前述
    證人之必要。
六、論罪科刑：
　㈠就事實欄一㈠部分，核被告所為係犯刑法第305條之恐嚇危害
    安全罪。被告基於恐嚇危害安全之單一犯意，於密接時間，
    接續傳送如事實欄一㈠所載之訊息內容予告訴人，各行為之
    獨立性極為薄弱，且侵害同一被害人之法益，依一般社會健
    全觀念，在時間差距上，難以強行分開，在刑法評價上，以
    視為數個舉動之接續施行，合為包括之一行為予以評價，較
    為合理，故應論以接續犯之實質上一罪。
　㈡就事實欄一㈡部分，核被告所為係犯刑法第306條第1項之侵入
    住宅罪及同法第354條之毀損他人物品罪。被告所為毀損及
    侵入住宅之犯行，係於密切接近之時間、同一地點實施，其
    主觀上係基於侵入住宅之同一目的，各該犯行間具有行為局
    部之同一性，為避免對於同一不法要素過度評價，應認係以
    一行為觸犯數罪名之想像競合犯，依刑法第55條規定，從一
    重之毀損他人物品罪處斷。而被告利用不知情之鎖匠破壞義
    永路房屋門鎖，自屬間接正犯。
　㈢就事實欄一㈢部分，核被告所為係犯刑法第354條之毀損他人
    物品罪。
　㈣就事實欄二部分，核被告所為係犯家庭暴力防治法第61條第5
    款之違反保護令罪。
　㈤被告所犯如事實欄一㈠、一㈡、一㈢、二所示之罪，犯意各別，
    行為互殊，應予分論併罰。
　㈥爰以行為人之責任為基礎，審酌被告為成年且具相當社會經
    驗之人，理當知曉是非，不思以正確、合法及合理之方式處
    理糾紛，甚而無法控制自身情緒，貿然以前開方式恐嚇告訴
    人，致使告訴人心生畏懼；又無故以破壞原有義永路房屋大
    門門鎖並更換新門鎖之方式，侵入上址房屋內居住；復再以
    灌三秒膠方式毀壞義永路房屋大門門鎖；且其明知上開民事
    通常保護令之內容猶恣意違反，藐視司法公權力，其所為均
    應予非難。復審酌被告始終否認犯行，未見悔意，其犯後態
    度非佳，且迄未與告訴人和解之情狀，兼衡被告犯罪動機、
    目的、手段、所生危害，暨其自陳大學畢業之智識程度、擔
    任百貨專櫃銷售員、無人需予扶養之家庭經濟生活狀況等一
    切情狀（見本院卷第272頁），分別量處如主文所示之刑，
    並均諭知易科罰金之折算標準。復審酌整體刑法目的，與整
    體犯行之應罰適當性，就附表編號一、二、四部分定其應執
    行之刑，再諭知易科罰金之折算標準，以資懲儆。
乙、無罪部分：
一、聲請簡易判決處刑意旨略以：㈠告訴人基於義永路房屋所有
    權人之地位於109年7月17日傳送簡訊予被告甲○○，告知其已
    取得義永路房屋所有權，請被告於109年9月1日前搬離義永
    路房屋。被告明知上情，竟於受退去之要求後，基於留滯住
    宅之犯意，仍自109年9月1日起未經告訴人同意居住於上址
    處所而留滯，後至109年9月22日前某日始因故離去。㈡被告
    復於109年9月22日凌晨某時許，基於侵入住宅及毀損之犯意
    ，以不詳方式侵入告訴人所有之義永路房屋，並破壞義永路
    房屋內之客廳落地窗玻璃及紗門、3間房間玻璃窗及紗門、
    浴室玻璃窗；並在牆壁上塗寫「蔡麗君最毒婦」之字樣，致
    令毀損不堪使用，嗣經告訴人報警，被告於警方到場前即已
    離去。因認被告前開所為，就㈠部分涉犯刑法第306條第2項
    後段之無故留滯他人住宅罪嫌；就㈡部分涉犯刑法第306條第
    1項侵入住宅罪嫌及刑法第354條毀損他人物品罪嫌（即聲請
    簡易判決處刑書事實欄一㈡、㈢之部分）。
二、按犯罪事實應依證據認定之，無證據不得認定犯罪事實；又
    不能證明被告犯罪者，應諭知無罪之判決，刑事訴訟法第15
    4條第2項、第301條第1項分別定有明文。又犯罪事實之認定
    ，應憑真實之證據，倘證據是否真實尚欠明確，自難以擬制
    推測之方式，為其判斷之基礎；而認定犯罪事實之證據係指
    足以認定被告確有犯罪行為之積極證據而言，該項證據自須
    適合於被告犯罪事實之認定，始得採為斷罪之資料，最高法
    院53年台上字第656號、29年上字第3105號著有判決先例。
    且刑事訴訟上證明之資料，無論為直接或間接證據，均須達
    於通常一般之人均不致有所懷疑，而得確信其為真實之程度
    ，始得據為有罪之認定，若其關於被告是否犯罪之證明未能
    達此程度，而有合理懷疑之存在，致使無從形成有罪之確信
    ，根據「罪證有疑，利於被告」之證據法則，即不得遽為不
    利被告之認定，亦有最高法院76年台上字第4986號判決先例
    可參。其以情況證據（即間接證據）斷罪時，尤須基於該證
    據在直接關係上所可證明之他項情況事實，本乎推理作用足
    以確證被告有罪，方為合法，不得徒憑主觀上之推想，將一
    般經驗有利被告之其他合理情況逕予排除，此觀諸最高法院
    32年上字第67號判決先例意旨亦甚彰明。又刑事訴訟法第16
    1條第1項規定：檢察官就被告犯罪事實，應負舉證責任，並
    指出證明之方法。因此，檢察官對於起訴之犯罪事實，應負
    提出證據及說服之實質舉證責任。倘其所提出之證據，不足
    為被告有罪之積極證明，或其指出證明之方法，無從說服法
    院以形成被告有罪之心證，基於無罪推定之原則，自應為被
    告無罪判決之諭知，最高法院92年台上字第128號著有判決
    先例可資參照。
三、聲請簡易判決處刑意旨認被告涉犯刑法第306條第2項後段之
    無故留滯他人住宅罪嫌、刑法第306條第1項侵入住宅罪嫌及
    刑法第354條毀損他人物品罪嫌，無非係以告訴人之證述、
    乙○○○字條、鄰居江嘉興訪談紀錄表、現場相片、土地所有
    權狀、地籍謄本、警員黃柏綸及巡佐林俊吉110年4月4日職
    務報告等證據資料，為其主要論述。
四、訊據被告否認有何無故留滯他人住宅、侵入住宅及毀損他人
    物品之犯行，並辯稱：我懷疑奶奶（即乙○○○）是假借房屋
    買賣，把不動產過戶轉移至告訴人名下，藉此把我趕走，我
    於109年7月份有收到告訴人簡訊叫我把東西搬走，告訴人用
    的是假簡訊，當時我住在西門町的租屋，但我搬不走物品，
    且義永路房屋原本沒有人住，停水斷電，屋內東西雜亂。牆
    壁上「蔡麗君毒婦」是告訴人想陷害我，我也沒有毀損傢俱
    和門窗，都是告訴人想要害我云云（見本院卷第243至244頁
    、第261至262頁）。經查：
  ㈠就聲請簡易判決處刑意旨㈠部分：
 　 ⒈告訴人於109年7月17日傳送簡訊予被告，向被告載稱：「
      煩請甲○○小姐將放置在高雄市○○區○○里○○路00號2樓之1的
      個人私有物品，請於中華民國109年9月1日前，全部搬離
      本住處，否則將依法處理，屋主敬啟109年7月17日」，被
      告有於109年7月間收受上開簡訊等情，業據被告供承在卷
      （見本院卷第262頁），並有109年7月17日簡訊在卷可參
      （見臺北市政府警察局中山分局北市警中分刑字第110305
      4647號通緝案偵查卷宗【下稱北警卷】第27頁），是此部
      分事實，堪以認定。
 　 ⒉按刑法第306條第2項規定，倘行為人受他人要求離開其住
      居、建築物等而不離去者，固可能構成受退去之要求而仍
      留滯之行為，惟須達何種程度方得予以刑事處罰，自應參
      酌他人要求退去之舉止、情境、留滯該處之原因、留滯時
      間長短、所處環境能否立時離去等客觀條件，依個案情形
      判斷之，非謂一經他人要求退去而未立即離去，即構成不
      法留滯行為。經查，觀諸前揭109年7月17日簡訊內容，僅
      要求被告將其私人物品搬離義永路房屋，未見任何要求被
      告離去義永路房屋之意旨（見北警卷第27頁），檢察官遽
      認該當刑法第306條第2項所稱「受退去之要求」，已難認
      可採。況且，被告業已自承斯時其係居住於西門町租屋處
      （見本院卷第262頁），顯然並未居住於義永路房屋內，
      復觀諸檢察官所提事證，亦無任何證據可資證明被告確有
      於109年9月1日起至109年9月22日前某日居住於義永路房
      屋之內，實難認被告有何留滯他人住宅之犯行。
 　 ⒊告訴人固於警詢及偵查中認係被告於前述期間有居住於義
      永路房屋之內，惟其於本院審理時已證稱：我覺得義永路
      房屋除了被告以外，沒有別人會侵入，因為那個房屋外型
      很破舊；該大樓每家都有監視器，是鄰居告訴丁○○，丁○○
      再跟我說被告又進義永路房屋，至於鄰居是誰要問丁○○等
      語（見本院卷第248頁），證人丁○○則於本院審理時證稱
      ：被告在109年下半年好像有住義永路房屋一陣子，我是
      聽義永路房屋對面的鄰居說被告來了，要我小心一點，但
      我不知道確切的時間點；我不認識鄰居也不知道鄰居的名
      字，鄰居只是打我的電話通知我等語（見本院卷第255、2
      58頁），觀諸前述證述，告訴人及證人丁○○並未親眼見到
      被告有於109年9月1日起至109年9月22日前某日居住於義
      永路房屋之內，僅係聽聞不知真實年籍資料之鄰居稱「被
      告來了，要小心」等語，進而以主觀臆測方式認被告有留
      滯行為，且檢察官所提事證亦無任何監視器畫面，自難據
      以認定被告有在前述期間居住於義永路房屋之內。
 　 ⒋至聲請簡易判決處刑意旨雖認以乙○○○字條、鄰居江嘉興訪
      談紀錄表、現場相片、土地所有權狀、地籍謄本，可認定
      被告有無故留滯他人住宅之犯嫌。惟依土地所有權狀及地
      籍謄本，僅能得悉告訴人於108年10月1日取得義永路房屋
      所有權（見雄警卷第10至12頁）。至現場照片部分，亦僅
      見於109年12月25日所拍攝之門鎖照片、109年10月6日所
      拍攝之室內傢俱或門窗照片等情（見雄警卷第9頁、偵196
      卷第51至61頁），上述證據均無從證明被告有在前述期間
      居住於義永路房屋內之事實。復據義永路房屋之鄰居江嘉
      興訪談紀錄表，江嘉興於110年1月20日係針對109年12月1
      6日之事接受警方訪談（見雄警卷第7至8頁），顯與此部
      分聲請簡易判決處刑意旨指述之犯行完全無涉，自然無從
      證明被告有於109年9月1日起至109年9月22日前某日居住
      於義永路房屋內之事實。又依據乙○○○109年8月所書立之
      字條，亦僅載稱「請甲○○將個人的物品進可能快速移出本
      舍(即義永路房屋)」等情（見北警卷第28頁），不僅無法
      確定被告閱覽前述字條之確切時間，亦無任何要求被告離
      去義永路房屋之意旨，實難認有該當刑法第306條第2項所
      稱「受退去之要求」之構成要件。
 　 ⒌綜上所述，依檢察官所舉事證，未見告訴人有以所有權人
      身分要求被告本人離開義永路房屋，亦未見被告確有於公
      訴人指稱「109年9月1日起至109年9月22日前某日」之期
      間居住於義永路房屋之內，核與刑法第306條第2項受退去
      要求而仍無故留滯他人住宅罪之構成要件不符，自難認被
      告涉犯前述罪名。
　㈡就聲請簡易判決處刑意旨㈡部分：
　  ⒈依告訴人於偵查時及本院審理時證稱：109年9月22日義永
      路房屋遭人侵入，並破壞客廳落地窗玻璃及紗門、3間房
      間玻璃窗及紗門、浴室玻璃窗，在樓梯間遭人以紅筆塗寫
      「蔡麗君最毒婦」之字樣等語（見雄警卷第2、4頁、本院
      卷第248、249、252頁），證人丁○○亦於本院證稱：我有
      看過義永路房屋窗戶破掉和牆壁遭塗寫的狀況等語（見本
      院卷第256頁），並有現場門窗破壞照片及牆壁塗寫照片
      、警員黃柏綸及巡佐林俊吉110年4月4日職務報告等件在
      卷可參（見偵196卷第53至61頁、第71頁、第49頁），堪
      認此部分應為事實。
　  ⒉告訴人固於警詢及偵查中認係被告於109年9月22日侵入義
      永路房屋並毀損前述玻璃、紗門及牆壁，惟其於警詢、偵
      查及本院審理時係證稱：我認為是被告在109年9月22日破
      壞窗戶和塗寫牆壁，是因為鄰居監視器有看到被告進去；
      我沒有在現場；當時是丁○○打電話通知的，鄰居有跟丁○○
      說等語（見本院卷第252至253頁、雄警卷第4頁、偵196卷
      第40頁），證人丁○○則於本院審理時證稱：我不知道門窗
      破壞和牆壁塗寫是誰做的，我沒有看到，我怎麼會知道是
      誰做的；鄰居有通知我窗戶破壞，但牆壁塗寫的事情我不
      知道；我不認識鄰居也不知道鄰居的名字，鄰居只是打我
      的電話通知我等語（見本院卷第256、258頁）。互核以觀
      ，告訴人及證人丁○○均未親眼看到被告有於109年9月22日
      侵入義永路房屋，並有毀損門窗和牆壁之行為，證人丁○○
      更已明確證稱其並不知道破壞門窗和塗寫牆壁的人是誰，
      復觀諸檢察官所提事證亦無任何監視器畫面，佐以義永路
      房屋之鄰居江嘉興訪談紀錄表，江嘉興於110年1月20日曾
      接受警方訪談，並曾證稱：就109年12月16日監視器錄影
      畫面已經覆蓋等語（見雄警卷第7至8頁），更難認109年9
      月22日監視器畫面尚有留存。復依警員黃柏綸及巡佐林俊
      吉110年4月4日職務報告，亦載稱並未在現場發現被告等
      語（見偵196卷第49頁）。是依現有事證，自難據以認定1
      09年9月22日係由被告侵入義永路房屋並為破壞門窗、塗
      寫牆壁之行為。
　  ⒊至聲請簡易判決處刑意旨雖認以乙○○○字條、鄰居江嘉興訪
      談紀錄表、現場相片、土地所有權狀、地籍謄本、員警11
      0年4月4日職務報告，可認定被告有侵入住宅及毀損他人
      物品之犯嫌。惟上述事證，僅能得悉告訴人所有之義永路
      房屋確有於109年9月22日遭人侵入破壞門窗和塗寫牆壁「
      蔡麗君最毒婦」之字眼，然均無從證明係前述行為係由被
      告所為，自難認被告涉犯此部分之侵入住宅及毀損他人物
      品之犯行。
五、綜上所述，本院審酌檢察官所舉事證及卷內事證，認未達於
    通常一般之人均不致有所懷疑，而得確信被告確有前揭無故
    留滯他人住宅、侵入住宅及毀損他人物品犯行之程度，即尚
    有合理之懷疑存在，依前開規定與判決意旨等說明，依「罪
    證有疑，利於被告」原則，應為有利於被告之認定，而認本
    件被告此部分被訴犯行尚屬無法證明，自應為被告無罪之諭
    知。
據上論斷，應依刑事訴訟法第452條、第299條第1項前段、第301
條，家庭暴力防治法第61條第5款，刑法第305條、第306條第1項
、第354條、第55條、第51條第5款、第41條第1項前段、第8項，
判決如主文。
本案由檢察官邱舜韶聲請簡易判決處刑，檢察官葉惠燕到庭執行
職務。
中　　華　　民　　國　　111 　年　　4 　　月　　12　　日
　　　　　　　　　刑事第十八庭  法　官　范雅涵
以上正本證明與原本無異。
如不服本判決應於收受送達後20日內向本院提出上訴書狀，並應
敘述具體理由；其未敘述上訴理由者，應於上訴期間屆滿後20日
內向本院補提理由書（均須按他造當事人之人數附繕本）「切勿
逕送上級法院」。
　　　　　　　　　　　　　　　　書記官　楊文祥
中　　華　　民　　國　　111 　年　　4 　　月　　12　　日
附錄本案所犯法條全文：　
中華民國刑法第305條
以加害生命、身體、自由、名譽、財產之事恐嚇他人，致生危害
於安全者，處2年以下有期徒刑、拘役或9千元以下罰金。

中華民國刑法第306條
無故侵入他人住宅、建築物或附連圍繞之土地或船艦者，處1年
以下有期徒刑、拘役或9千元以下罰金。
無故隱匿其內，或受退去之要求而仍留滯者，亦同。

中華民國刑法第354條
毀棄、損壞前二條以外之他人之物或致令不堪用，足以生損害於
公眾或他人者，處2年以下有期徒刑、拘役或1萬5千元以下罰金
。

家庭暴力防治法第61條
違反法院依第14條第1項、第16條第3項所為之下列裁定者，為本
法所稱違反保護令罪，處 3 年以下有期徒刑、拘役或科或併科
新臺幣 10 萬元以下罰金：
一、禁止實施家庭暴力。
二、禁止騷擾、接觸、跟蹤、通話、通信或其他非必要之聯絡行
    為。
三、遷出住居所。
四、遠離住居所、工作場所、學校或其他特定場所。
五、完成加害人處遇計畫。

附表：
編號 犯罪事實 主文 備註 一 事實欄一㈠ 甲○○犯恐嚇危害安全罪，處有期徒刑參月，如易科罰金，以新臺幣壹仟元折算壹日。  即聲請簡易判決處刑書事實欄一㈠ 二 事實欄一㈡ 甲○○犯毀損他人物品罪，處有期徒刑參月，如易科罰金，以新臺幣壹仟元折算壹日。 即聲請簡易判決處刑書事實欄一㈣ 三 事實欄一㈢ 甲○○犯毀損他人物品罪，處拘役伍拾伍日，如易科罰金，以新臺幣壹仟元折算壹日。 即聲請簡易判決處刑書事實欄一㈤ 四 事實欄二 甲○○犯違反保護令罪，處有期徒刑參月，如易科罰金，以新臺幣壹仟元折算壹日。 即聲請簡易判決處刑書事實欄一㈥